臺灣新北地方法院刑事判決
111年度審交易字第1103號
公  訴  人  臺灣新北地方檢察署檢察官
被      告  周徐玉霜



輔佐人即
被告之女    周谷畏  


上列被告因過失傷害案件，經檢察官提起公訴（111 年度調院偵
字第602 號），本院判決如下：
    主  文
乙○○○汽車駕駛人無駕駛執照駕車犯過失傷害罪，處拘役參拾日
，如易科罰金，以新臺幣壹仟元折算壹日。
    事實及理由
壹、查被告乙○○○所犯係死刑、無期徒刑、最輕本刑為3 年以上
    有期徒刑以外之罪，其於準備程序就被訴事實為有罪之陳述
    ，經告知簡式審判程序之旨，並聽取其與檢察官之意見後，
    本院認無不得或不宜改依簡式審判程序進行之處，爰依刑事
    訴訟法第273 條之1 第1 項、第284 條之1 之規定，裁定進
    行簡式審判程序。
貳、本案犯罪事實及證據，除下列事項應予更正、補充外，餘均
    引用附件即檢察官起訴書之記載：
一、犯罪事實欄一之末，應補充「嗣經警前往醫院處理時，乙○○
    ○在場，向警員坦承為肇事者，並接受其後裁判」。
二、補充「道路交通事故肇事人自首情形記錄表（參111 年度偵
    字第16455 號卷第55頁）」、「被告乙○○○於111 年10月27
    日本院準備程序及審理中之自白（參本院卷附當日各該筆錄
    ）」為證據。
參、論罪科刑：
一、按汽車指在道路上不依軌道或電力架線而以原動機行駛之車
    輛（包括機車），此觀道路交通安全規則第2 條第1 項第1
    款之規定自明。查被告未曾考領普通重型機車駕駛執照，此
    有道路交通事故調查報告表（二）1 份在卷可稽，其於案發
    時地無照騎乘普通重型機車上路，且因過失致被害人即兒童
    蔡○儒（民國100 年7 月生，真實姓名年籍詳卷）受有傷勢
    之情，事證昭然而堪認定。核被告所為，係犯刑法第284 條
    前段之汽車駕駛人無駕駛執照駕車過失致人受傷罪，並應依
    道路交通管理處罰條例第86條第1 項之規定加重其刑。又被
    告於肇事後，在犯罪未被有偵查權限之機關或公務員發覺前
    ，主動向據報前往醫院處理之警員表明係肇事者，而願接受
    裁判等情，此觀卷附道路交通事故肇事人自首情形記錄表1 
    份可明，其合於自首要件，得依刑法第62條前段規定減輕其
    刑，並與前述加重其刑事由，依法先加後減之。
二、審酌被告案發時未領有合格之駕駛執照，本不得在公用道路
    上駕駛車輛，且一旦違規駕車上路，更應時時提高警覺並切
    實遵循道路交通安全規則，以維護自身及其他用路人之生命
    、身體或財產安全，卻於案發時地，未注意車前狀況，致被
    害人受有附件犯罪事實欄一所示之腳部傷害，實有不該，惟
    本件交通事故之發生未可全數歸責於被告，肇事之一方即被
    害人亦有於劃有分向限制線路段，違規穿行道路之肇事原因
    （參卷附新北市政府車輛行車事故鑑定會新北車鑑字第0000
    000 號鑑定意見書），兼衡被告之素行、教育程度、職業、
    家庭經濟與生活狀況，以及犯後始終坦承犯行，態度勉可，
    然迄今未能與告訴人即被害人之母賴○香（真實姓名年籍詳
    卷）達成和解或成立調解，亦未獲得被害人或告訴人之諒解
    等一切情狀，量處如主文所示之刑，並諭知如易科罰金之折
    算標準，以資處罰。
肆、本判決係依刑事訴訟法第310 條之2 及第454 條所製作之簡
    化判決，依法僅需記載犯罪事實、證據名稱及應適用之法條
    ，並得以簡略方式為之，如認定之犯罪事實、證據及應適用
    之法條，與檢察官起訴書之記載相同者，得引用之，附此敘
    明。
據上論斷，應依刑事訴訟法第273 條之1 第1 項、第299 條第1
項前段、第310 條之2 、第454 條（本件依刑事判決精簡原則，
僅記載程序法條文），判決如主文。
本案經檢察官甲○○偵查起訴，由檢察官陳炎辰到庭執行公訴。
中　　華　　民　　國    111   年 　 11  　月 　 22  　日
                刑事第二十四庭  法  官　李俊彥   
以上正本證明與原本無異。
如不服本判決，應於判決送達後20日內敘明上訴理由，向本院提
出上訴狀（應附繕本），上訴於臺灣高等法院。其未敘述上訴理
由者，應於上訴期間屆滿後20日內向本院補提理由書「切勿逕送
上級法院」。
                                書記官  林慈恩
中　　華　　民　　國　  111 　年　  11    月    22    日
附錄本判決論罪之法律條文：
中華民國刑法第284 條
因過失傷害人者，處1 年以下有期徒刑、拘役或10萬元以下罰金
；致重傷者，處3 年以下有期徒刑、拘役或30萬元以下罰金。

道路交通管理處罰條例第86條
汽車駕駛人，無駕駛執照駕車、酒醉駕車、吸食毒品或迷幻藥駕
車、行駛人行道或行經行人穿越道不依規定讓行人優先通行，因
而致人受傷或死亡，依法應負刑事責任者，加重其刑至二分之一
。
汽車駕駛人，在快車道依規定駕車行駛，因行人或慢車不依規定
，擅自進入快車道，而致人受傷或死亡，依法應負刑事責任者，
減輕其刑。
--------------------------------------------------------
附件：
臺灣新北地方檢察署檢察官起訴書
                                  111年度調院偵字第602號
　　被　　　告　乙○○○
　　　　　　　　　　　　女　58歲（民國00年00月00日生）
　　　　　　　　　　　　住新北市○○區○○街000號12樓
　　　　　　　　　　　　居新北市○○區○○街00號5樓
　　　　　　　　　　　　國民身分證統一編號：Z000000000號
上列被告因過失傷害案件，業經偵查終結，認應提起公訴，茲將
犯罪事實及證據並所犯法條分敘如下：
　　　　犯罪事實
一、乙○○○無機車駕駛執照，仍於民國110年8月11日上午，騎乘
    車牌號碼000-0000號普通重型機車，沿新北市三重區五華街
    往溪尾街方向行駛，於11時55分許，行經五華街149號前時
    ，本應注意車前狀況，隨時採取必要之安全措施，而依當時
    狀況，並無不能注意之情事，竟疏未注意即貿然直行，適前
    方有兒童蔡○儒（100年7月生，真實姓名年籍詳卷）自左往
    右步行穿越五華街，乙○○○因而不慎碰撞蔡○儒，致蔡○儒倒
    地，受有右膝、右踝挫傷、右脛骨挫傷等傷害。
二、案經蔡○儒之母賴○香訴由新北市政府警察局三重分局報告偵
    辦。
        證據並所犯法條
一、證據清單：
編號 證據名稱　　 待證事實　 一 被告乙○○○於警詢及偵查中之供述 被告於上開時、地，騎車撞擊被害兒童蔡○儒之事實。 二 告訴人賴○香於警詢及偵查中之指訴 被害兒童因車禍受傷之事實。 三 道路交通事故現場圖、道路交通事故調查報告表(一)(二)、監視器影像光碟及截圖各1份 車禍經過及現場情形。 四 新光吳火獅紀念醫院乙種診斷證明書1份 被害兒童受傷之事實。 五 新北市政府車輛行車事故鑑定會新北車鑑字第0000000號鑑定意見書1份 被告有過失之事實。 
二、核被告所為，係犯道路交通管理處罰條例第86條第1項、刑
    法第284條前段之無駕駛執照駕車，過失致人受傷罪嫌。
三、依刑事訴訟法第251條第1項提起公訴。
　　此　致
臺灣新北地方法院
中　　華　　民　　國　 111　　年　　9 　　月　　2 　　日
　　　　　　　　　　　　　　　檢　察　官　江  祐  丞